ACORDAO-COMPLETO-2350396

ACÓRDÃO DE RELAÇÃO

ACÓRDÃO DE RELAÇÃO 3125/2019 ATA 11/2019 - PRIMEIRA CÂMARA

Acórdão 3125/2019-TCU-Primeira Câmara
Os Ministros do Tribunal de Contas da União, reunidos em sessão da Primeira Câmara, tendo em vista que os efeitos financeiros dos atos de concessão adiante relacionados se exauriram antes de seu processamento pela Corte, em razão da maioridade ou do falecimento dos beneficiários, ACORDAM, por unanimidade, com fundamento nos art. 143, inciso II, e 260, § 5º, do Regimento Interno, em considerá-los prejudicados por perda de objeto, de acordo com os pareceres emitidos nos autos.
1. Processo TC-Processo 004.056/2019-1 (PENSÃO CIVIL) 
	1.1. Interessados: Alzira Medeiros de Freitas (XXX.168.424-XX) ; Ana Barbosa de Freitas (XXX.634.557-XX) ; Arlette Lyra Bonfim (XXX.100.037-XX) ; Augusta Sedrez Machado (XXX.759.629-XX) ; Ely Cordeiro do Couto (XXX.926.787-XX) ; Giselia Macedo de Souza (XXX.545.434-XX) ; Jacira Pereira da Silva (XXX.382.557-XX) ; Joanna da Conceição Saraiva (XXX.835.967-XX) ; Laura Soares Gonçalves (XXX.341.627-XX) ; Laura Soares Gonçalves (XXX.341.627-XX) ; Léa Waldmann Leite (XXX.071.987-XX) ; Maria Dalva Pegado de Almeida (XXX.304.084-XX) ; Neli Gonçalves Ferreira (XXX.393.940-XX) ; Nizete dos Anjos Sant'anna (XXX.467.927-XX) ; Ocirema Figueira da Silva Passos (XXX.713.537-XX) ; Theresa Palmyra da Piedade Gomes (XXX.620.927-XX) ; Theresa Palmyra da Piedade Gomes (XXX.620.927-XX) ; Therezinha Alves de Oliveira (XXX.130.725-XX) ; Therezinha Alves de Oliveira (XXX.130.725-XX) ; Yolanda Conceição de Oliveira Moura (XXX.979.737-XX) 
	1.2. Órgão/Entidade: Diretoria do Pessoal Civil da Marinha
	1.3. Relator: Ministro Benjamin Zymler
	1.4. Representante do Ministério Público: Procurador Júlio Marcelo de Oliveira
	1.5. Unidade Técnica: Secretaria de Fiscalização de Pessoal (SEFIP) .
	1.6. Representação legal: não há.
	1.7. Determinações/Recomendações/Orientações: não há.

Primeira Câmara

Diretoria do Pessoal Civil da Marinha

Alzira Medeiros de Freitas (XXX.168.424-XX); Ana Barbosa de Freitas (XXX.634.557-XX); Arlette Lyra Bonfim (XXX.100.037-XX); Augusta Sedrez Machado (XXX.759.629-XX); Ely Cordeiro do Couto (XXX.926.787-XX); Giselia Macedo de Souza (XXX.545.434-XX); Jacira Pereira da Silva (XXX.382.557-XX); Joanna da Conceição Saraiva (XXX.835.967-XX); Laura Soares Gonçalves (XXX.341.627-XX); Laura Soares Gonçalves (XXX.341.627-XX); Léa Waldmann Leite (XXX.071.987-XX); Maria Dalva Pegado de Almeida (XXX.304.084-XX); Neli Gonçalves Ferreira (XXX.393.940-XX); Nizete dos Anjos Sant'anna (XXX.467.927-XX); Ocirema Figueira da Silva Passos (XXX.713.537-XX); Theresa Palmyra da Piedade Gomes (XXX.620.927-XX); Theresa Palmyra da Piedade Gomes (XXX.620.927-XX); Therezinha Alves de Oliveira (XXX.130.725-XX); Therezinha Alves de Oliveira (XXX.130.725-XX); Yolanda Conceição de Oliveira Moura (XXX.979.737-XX)

BENJAMIN ZYMLER

não há.

Procurador Júlio Marcelo de Oliveira

PENSÃO CIVIL (PCIV)

Secretaria de Fiscalização de Pessoal (SEFIP).